臺灣臺南地方法院刑事判決　　　　　　　　　　　　　九十年度訴字第一六九號
　　公　訴　人　臺灣台南地方法院檢察署檢察官
　　被　　　告　丙○○
　　　　　　　　丁○○
右列被告因傷害案件，經檢察官提起公訴（九十年度偵字第六六一四號），本院判決
如左：
    主  文
丙○○傷害人之身體，處有期徒刑參月，如易科罰金，以參佰元折算壹日；又損壞他
人自用小客車之前後擋風玻璃、左後車窗，足以生損害於他人，處有期徒刑貳月，如
易科罰金，以參佰元折算壹日。應執行有期徒刑肆月，如易科罰金，以參佰元折算壹
日。
丁○○公訴不受理。
    事  實
一、丙○○（曾有妨害自由罪前科）係己○○之夫，彼此間具有家庭暴力防治法第三
    條第一款所定之家庭成員關係。詎丙○○於民國九十年一月八日晚上二十三時許
    ，在臺南市○○路二八九號前，因不滿配偶己○○規勸其回家，竟基於傷害之犯
    意，出手毆打己○○，致己○○受有頭部外傷併頭皮撕裂傷（０‧五公分）之傷
    害。丙○○又於同年四月二十四日下午某時許，因不滿其妹戊○○有意索回借給
    其居住之房屋，竟持磚頭朝戊○○所有之ＵＫ─八八九一號自小客車之前、後擋
    風玻璃及左後車窗猛砸，將之砸破損壞，足以生損害於戊○○。
二、案經己○○、戊○○訴由臺南市警察局第二分局報請台灣台南地方法院檢察署檢
    察官偵查起訴。
    理  由
甲、被告丙○○部分：
一、訊據被告丙○○矢口否認右開犯行，辯稱：係告訴人等亂說云云。惟查被告丙○○如何於右開時地毆打己○○一節，迭據告訴人己○○於警訊時及偵審中指訴綦
    詳，核與證人即被告丙○○之子共同被告丁○○供述情節相符，並有驗傷診斷證
    明書乙紙附卷足憑；又被告如何於右開時地砸壞戊○○自用小客車車窗、擋風玻
    璃一節，亦迭據告訴人戊○○於於警訊時及審理中指訴甚詳，核與證人即被告丙○○之親生女兒乙○○及母親甲○○○、妹妹蘇怡羚等人證述情節相符，並有照
    片三張附卷足資佐證。參以上開告訴人己○○、戊○○分係被告丙○○之妻、妹
    ，證人乙○○等人分為被告丙○○之親生子女、配偶、妹妹，均屬至親，茍非實
    情，恆情渠等斷無故意設詞誣陷被告之理觀之，足認上開告訴人之指訴及證人之
    證詞與事實相符，足以採信。且其損壞告訴人戊○○所有之上開物品，顯足以生
    損害於戊○○甚明。罪證明確，被告丙○○犯行堪以認定。其所辯無非事後畏罪
    卸責之詞，不足採信。
二、核被告丙○○所為，係犯刑法第二百七十七條第一項之傷害罪及同法第三百五十
    四條之毀損罪。其對家庭成員實施身體上不法侵害之行為，而觸犯上開傷害罪，
    依家庭暴力防治法第二條第一、二款規定，係屬犯家庭暴力罪，並此敘明。其所
    犯上述二罪，犯意各別，罪質互異，應予分論併罰。爰審酌被告丙○○之素行非
    佳，枉顧親情，因細故即毆傷其妻及損壞其妹之物品，犯後飾詞圖卸刑責，並無
    悔意，惟犯罪所生危害程度尚非重大等一切情狀，分別量處如主文所示之刑，並
    定其應執行刑及諭知易科罰金之折算標準，以示懲儆。
乙、被告丁○○部分：
一、公訴意旨略以：丙○○於九十年四月二十四日下午十七時四十分許，前往臺南市
    ○○路○段一一二號處找戊○○理論，並作勢欲對戊○○動粗傷害，被告即其子
    丁○○見狀乃基於防衛戊○○身體免受不法侵害，乃以手勒住丙○○脖子加以架
    開，但因防衛過當而將丙○○摔倒在地，致丙○○受有頭部外傷、胸壁挫傷之傷
    害，案經丙○○訴請偵辦，因認被告丁○○涉有傷害罪嫌云云。
二、按告訴乃論之罪，告訴人於第一審辯論終結前得撤回其告訴，又告訴經撤回者，
    應諭知不受理之判決，刑事訴訟法第二百三十八條第一項、第三百零三條第三款
    分別定有明文。
三、查本件告訴人丙○○告訴被告丁○○傷害案件，起訴書認係觸犯刑法第二百八十
    條、二百七十七條第一項之傷害直系尊親屬罪，依同法第二百八十七條前段之規
    定，須告訴乃論。茲據告訴人丙○○當庭撤回告訴，依照首開說明，爰不經言詞
    辯論，逕為諭知不受理之判決。
丙、據上論斷，應依刑事訴訟法第二百九十九條第一項前段、第三百零三條第三款、
    第三百零七條，刑法第二百七十七條第一項、第三百五十四條、第四十一條第一
    項前段、第五十一條第五款，罰金罰鍰提高標準條例第一條前段、第二條，判決
    如主文。
本案經檢察官王誠到庭執行職務。
中      華      民      國      九十一      年      三      月    五    日
  臺灣臺南地方法院刑事第二庭
                                  法  官   柯  顯  卿
右正本證明與原本無異。
如不服本判決，應於判決送達後十日內向本院提出上訴狀( 應附繕本 )。
                                  書記官   盧  立  勇
中      華      民      國      九十一      年      三      月    六    日
附錄法條：
中華民國刑法第二百七十七第一項：
傷害人之身體或健康者，處三年以下有期徒刑、拘役或一千元以下罰金。
刑法第三百五十四條；
毀棄、損壞前二條以外之他人之物或令致不堪用，足以生損害於公眾或他
人者，處二年以下有期徒刑、拘役或五百元以下罰金。
